【裁判字號】    97,簡上,248
【裁判日期】    971231
【裁判案由】    公共危險
【裁判全文】
臺灣新竹地方法院刑事判決             97年度簡上字第248號
上  訴  人
即  被  告  甲○○
上列上訴人即被告因公共危險等案件，不服本院新竹簡易庭97年
度竹交簡字第665 號中華民國97年10月6 日第一審簡易判決（聲
請案號：97年度偵字第4324號），提起上訴，本院管轄第二審之
合議庭判決如下：
    主    文
上訴駁回。
甲○○所犯過失傷害罪部分，緩刑貳年。
    事    實
一、本案經本院合議庭審理結果，認原審判決書所載之事實、證
    據及理由，除事實欄第10行末第11行初之「…且不得右側超
    車…」予以刪除、第15行之「…貿然自右側超越同向」應更
    正為「貿然自左側超越同向」外，餘均與本庭所認定者相同
    ，茲引用之（如附件）。
二、上訴意旨略以：上訴人即被告甲○○（下稱被告甲○○）就
    原審認定之犯罪事實予以認罪，惟係屬初犯，請求減輕其刑
    ，另因被告甲○○就所犯過失傷害罪部分，業與告訴人乙○
    ○以新臺幣（下同）1 萬8 千元達成民事調解，且已悉數賠
    償，請求宣告緩刑等語。經查：
（一）按量刑之輕重，係事實審法院得依職權自由裁量之事項，
      茍已斟酌刑法第57條各款所列情狀而未逾越法定刑度，則
      不得遽指為違法；又刑罰之量定屬法院自由裁量之職權行
      使，但仍應審酌刑法第57條所列各款事由及一切情狀，為
      酌量輕重之標準，並非漫無限制，在同一犯罪事實與情節
      ，如別無其他加重或減輕之原因，下級法院量定之刑，亦
      無過重或失輕之不當情形，則上級法院對於下級法院之職
      權行使，原則上應予尊重，最高法院72年台上字第6696
      號判例、85年度台上字第2446號裁判闡釋甚明。是法律賦
      予審判者自由裁量權，雖此項裁量權之行使，並非得以任
      意或自由為之，仍應受一般法律原則之拘束、符合法律授
      權之目的，並受法律秩序之理念、法律感情及慣例所規範
      ，亦即法官量刑權固為受法律拘束之裁量原則，但其內涵
      、表現仍將因各法官的理念、價值觀、法學教育背景不同
      而有異，是以自由裁量的界限實難有客觀的解答，端賴法
      官於個案審判時，依個案事由加以審酌，倘無裁量濫用情
      事，要難謂其有不當之處，合先敘明。
（二）原審判決認定被告甲○○係犯刑法第185 條之3 公共危險
      罪、第284 條第1 項前段過失傷害罪，且適用刑事訴訟法
      第499 條第1 項前段，刑法第185 條之3 、第284 條第1
      項前段、第41條第1 項前段、第42條第3 項、第62條前段
      （自首之減輕事由），道路交通管理處罰條例第86條第1
      項（酒醉駕車，因而致人受傷之加重事由），刑法施行法
      第1 條之1 第1 項之規定，且既已審酌刑法第57條所列各
      款情形予以量刑，及審酌一切犯罪情狀，分別量處罰金4
      萬元、拘役50日，各諭知易服勞役、易科罰金之折算標準
      ，並無恣意違法之處，量刑尚稱妥適，自不得僅被告甲○
      ○指摘量刑過重，即認原審刑罰裁量權之行使有何違法或
      不當之處，是本院認原審量刑尚稱妥適，並無減輕科刑之
      原因或情狀，從而，本件上訴為無理由，應予駁回。
（三）過失傷害部分緩刑之諭知：末查，被告甲○○前未曾因故
      意犯罪受有期徒刑以上刑之宣告，有臺灣高等法院被告前
      案紀錄表1 份為憑，其因一時失慎，觸犯刑章，針對過失
      傷害罪部分，犯後已與告訴人乙○○達成民事調解，有本
      院97年度竹北小調字第576 號調解筆錄1 份附卷可稽（見
      本院卷第8 頁），並於調解庭時當庭賠償1 萬8 千元予告
      訴人乙○○，告訴人乙○○亦表示針對過失傷害部分，業
      與被告甲○○成立調解，願意原諒被告甲○○，然就酒醉
      駕車部分，希望被告甲○○有所警惕等語（見本院卷第30
      頁），是被告甲○○就其所犯過失傷害罪部分，經此刑之
      宣告後，應知警惕而無再犯之虞，本院認就被告甲○○所
      犯過失傷害罪部分，暫不執行其刑為適當，爰併予宣告緩
      刑2 年，用啟自新。惟針對被告甲○○所犯之酒醉駕車之
      公共危險罪部分，因近年來酒醉駕車發生意外的件數居高
      不下，且造成不少重大傷亡事件，為使酒醉駕車之被告甲
      ○○知悉與體認酒醉駕車對人體的危害暨因酒醉駕車肇事
      後對他人家庭、生命傷害的嚴重性，進而心生警惕，爰不
      為緩刑之諭知，附此敘明。
三、據上論斷，應依刑事訴訟法第455 條之1 第1 項、第3 項、
    第368 條、第364 條，刑法第74條第1 項第1 款，判決如主
    文。
本案經檢察官陳玉華到庭執行職務。
中    華    民    國    97    年    12    月    31    日
                  交通法庭審判長法  官  林秋宜
                                法  官  馮俊郎
                                法  官  劉兆菊
以上正本證明與原本無異。
本件不得上訴。
中    華    民    國    97    年    12    月    31    日
                                書記官  蕭汝芳
附件：
臺灣新竹地方法院刑事簡易判決       97年度竹交簡字第665號
聲  請  人  臺灣新竹地方法院檢察署檢察官
被      告  甲○○  男  36歲（民國○○年○月○日生）
                    身份證統一編號：Ｚ000000000號
                    住新竹縣新豐鄉○○村○○路12號
上列被告因公共危險等案件，經檢察官聲請以簡易判決處刑（97
年度偵字第4324號），本院判決如下：
    主  文
甲○○服用酒類，不能安全駕駛動力交通工具而駕駛，處罰金新
臺幣肆萬元，如易服勞役，以新臺幣壹仟元折算壹日；又因過失
傷害人，處拘役伍拾日，如易科罰金，以新臺幣壹仟元折算壹日
。
    事實及理由
一、本件犯罪事實：甲○○明知酒後駕車將導致其注意能力減低
    、反應能力變慢，在此時仍駕車行駛於道路上，隨時將有致
    他人於死、傷之危險，竟仍於民國97年6月21日中午起至下
    午2時許止，在新竹縣湖口鄉工業區「臺西快炒店」地飲用
    啤酒約12瓶後，已達不能安全駕駛動力交通工具之狀況下，
    猶騎乘車牌號碼MJ9－513號重型機車返家，嗣於同日下午2
    時20分許，沿新竹縣新豐鄉○○街由工業區往新莊子方向行
    駛，行經忠信街114號前，本應注意機車駕駛人飲用酒類後
    其吐氣所含酒精濃度超過每公升0.25毫克，不得駕車，且於
    超車時，應與前車左側保持半公尺以上之間隔始得超過且不
    得右側超車，亦應注意車前狀況，隨時採取必要之安全措施
    ，而依當時天候晴、日間自然光線、柏油路面乾燥、視距良
    好等情狀無不能注意之情事，竟仍疏於注意及此，於飲酒過
    量致判斷力、操控車輛之能力均劣於平時未飲酒時之狀況，
    復未保持上開安全之超車間隔情形下，貿然自右側超越同向
    前方由乙○○騎乘之車牌號碼HQD－148號重型機車，致其所
    騎乘之機車左側車身擦撞乙○○所騎乘上開機車右側，使乙
    ○○人車倒地，受有頭部外傷、左側胸部挫傷等傷害。嗣經
    警據報前往現場處理，並於同日下午2時38分許，以酒精測
    定器測試其呼氣所含酒精濃度高達每公升0.64毫克，而查知
    上情。甲○○於肇事後隨即報警，並在場等候，在有偵查權
    之機關或公務員尚未發覺其為犯人前，向到場處理之員警陳
    述車禍發生經過，坦承肇事，並自首而接受裁判。案經乙○
    ○訴由新竹縣政府警察局竹北分局報告臺灣新竹地方法院檢
    察署檢察官偵查聲請簡易判決處刑。
二、證據：
(一)、被告甲○○於警詢及偵查中之自白。
(二)、證人即告訴人乙○○於警詢及偵查中之指訴。
(三)、天主教耕莘醫院醫療體系財團法人天主教湖口仁慈醫院乙種
    診斷證明書1 紙。
(四)、被告甲○○吐氣所含酒精濃度為每公升0.64毫克，有呼氣酒
    精濃度測定紀錄表1 紙。
(五)、新竹縣警察局竹縣警交字第E00000000 號舉發違反道路交通
    管理事件通知單、汽機車駕駛人酒後生理協調平衡檢測紀錄
    表、刑法第185 條之3 案件測試觀察紀錄表、道路交通事故
    現場圖、道路交通事故調查報告表（一）、（二）各1 紙及
    現場照片5 張在卷可資佐證。
(六)、新竹縣警察局道路交通事故肇事人自首情形紀錄表1份。
三、論罪科刑：
(一)、核被告甲○○所為，係犯刑法第185 條之3 服用酒類不能安
    全駕駛動力交通工具而駕駛罪，及同法第284 條第1 項前段
    之過失傷害罪。
(二)、被告所犯上開服用酒類不能安全駕駛動力交通工具而駕駛罪
    及過失傷害罪，犯意各別，行為互異，應予分論併罰。
(三)、次按汽車駕駛人酒醉駕車，因而致人受傷，依法應負刑事責
    任者，加重其刑至2 分之1 ，為道路交通管理處罰條例第86
    條第1 項所明定。本件被告甲○○乃酒醉駕車上路，業如前
    述，是其因而致被害人乙○○受傷，係依法應負過失傷害刑
    事責任者，即應予加重其刑至2 分之1 。又被告於過失傷害
    犯行未被發覺前，報警並在事故現場等候，於新竹縣警察局
    竹北分局警員范揚義到場時表明為肇事者而自願接受裁判，
    有新竹縣警察局道路交通事故肇事人自首情形紀錄表乙紙存
    卷可證，自首動機單純，爰依刑法第62條前段之規定，就其
    所犯過失傷害罪減輕其刑。被告所犯過失傷害罪既有刑之加
    重及減輕事由，應依法先加重後減輕之。
(四)、爰審酌被告素行尚可，因超車未保持安全間距而肇事，造成
    告訴人受傷程度非輕，影響告訴人之身心健康、甚至工作能
    力甚鉅，實屬不該，案發後雖願就民事責任願與告訴人乙○
    ○商談和解，惟兩造沒有共識致無法達成和解，參以其犯罪
    後尚能坦承犯行，態度良好等一切情狀，量處如主文所示之
    刑，並諭知易科罰金之折算標準。
四、依刑事訴訟法第449條第1項，刑法第185條之3、第284條第1
    項前段、第62條前段、第41條第1項前段、第42條第3項，道
    路交通管理處罰條例第86條第1項，刑法施行法第1條之1第1
    項，逕以簡易判決處刑如主文。
五、如不服本判決，得自判決送達後10日內，向本院提起上訴。
中    華    民    國    97    年    10    月    6     日
                  新竹簡易庭  法  官  許翠玲
以上正本證明與原本無異。
中    華    民    國    97    年    10    月    6     日
                              書記官  沈藝珠
附錄本案論罪科刑法條全文：
刑法第185條之3
服用毒品、麻醉藥品、酒類或其他相類之物，不能安全駕駛動力
交通工具而駕駛者，處1年以下有期徒刑、拘役或15萬元以下罰
金。
刑法第284條第1項：
因過失傷害人者，處6月以下有期徒刑、拘役或500元以下罰金，
致重傷者，處1年以下有期徒刑、拘役或500元以下罰金。


司法院資訊處製作；財團法人民間司法改革基金會備份。
